【裁判字號】    97,交聲,699
【裁判日期】    971212
【裁判案由】    違反道路交通管理處罰條例聲明異議
【裁判全文】
臺灣士林地方法院交通事件裁定         97年度交聲字第699號
原處分機關  臺北市交通事件裁決所
異  議  人
即受處分人  乙○○
上列異議人即受處分人因違反道路交通管理處罰條例案件，對於
臺北市交通事件裁決所民國97年6 月16日所為之處分（原處分案
號：北市裁二字第裁22-A00WC6793號），聲明異議，本院裁定如
下：
    主  文
異議駁回。
    理  由
一、按汽車駕駛人，行經有燈光號誌管制之交岔路口闖紅燈者，
    處新臺幣（下同）1,800 元以上5,400 元以下罰鍰，並記違
    規點數3 點，道路交通管理處罰條例第53條第1 項、第63條
    第1 項第3 款，分別定有明文。
二、原處分意旨略以：異議人即受處分人（下稱異議人）乙○○
    於97年4 月20日3 時24分，駕駛車牌號碼147-DF號營業一般
    小客車，在臺北市○○路、建國南路設有燈光號誌管制路口
    由西向東行駛時，因闖越信義路之紅燈，經臺北市警察局大
    安分局執勤員警當場攔停舉發「闖紅燈」之違規，爰依道路
    交通管理處罰條例第53條第1 項及同條例第63條第1 項第3
    款之規定，裁處異議人罰鍰2,700 元，並計違規點數3 點。
三、異議人異議意旨略以：伊由西向東行駛通過路口時，燈號為
    綠燈，而本件舉發員警係由北向南行駛之側面行駛過來，可
    能因燈號轉換之秒差而看錯燈號，遂誤認伊闖紅燈，原處分
    未予詳查，殊難甘服云云。
四、本院查：
(一)、異議人於前揭時、地，駕駛駕駛車牌號碼147-DF號營業一般
    小客車（下稱計程車），在行經臺北市○○路、建國南路設
    有燈光號誌管制路口，沿信義路向東穿越建國南路後，遭警
    攔停，並製單舉發闖紅燈之違規等情，為異議人所不否認，
    並有卷附臺北市政府警察局舉發違反道路交通管理事件通知
    單影本乙紙可稽（附於本院卷第8 頁），此部分之事實，應
    甚明確，堪予認定。
(二)、異議人雖以前揭情詞置辯，否認於通過前開路口時，有闖紅
    燈之違規事實，惟查：
  1.證人即本件舉發違規員警甲○○到院具結證稱：舉發當時伊
    正好駕駛巡邏車沿建國南路由北往南行駛，快到信義路路口
    時，伊前方燈號為直行及左轉綠燈，此時，伊突然看到異議
    人所駕駛之計程車從信義路北側慢車道由西向東方向駛出，
    並直行穿越建國南路。伊擔心看錯燈號，遂再度確認其行車
    方向之燈號確為直行及左轉綠燈，而依該處燈號之變換，此
    時異議人車行方向距其較近之燈號應為紅燈，故伊立即左轉
    信義路攔停異議人之計程車，並開單舉發違規等語明確（參
    見本院卷第28頁）。經核證人甲○○係就案發當時親見之異
    議人違規事實作證，其證詞內容詳確，並無明顯瑕疵，參以
    證人與異議人並無身分利害業務關係，彼此間並無仇恨怨隙
    ，衡情證人當無甘冒偽證重罪而設詞誣陷異議人之必要，是
    其證詞應屬可信。
  2.而依證人甲○○所證內容觀之，證人係先注意到其車行方向
    燈號為綠燈及左轉綠燈（此時異議人車行方向之燈號為紅燈
    ）後，始發現與其行向垂直之異議人車輛穿越路口，之後再
    確認自己前方之燈號仍為綠燈及左轉綠燈，乃確認異議人係
    闖越紅燈，是應可排除於燈號轉換過程中，誤認異議人闖紅
    燈之可能。是異議人辯稱員警可能誤看燈號云云，應不足採
    。
(三)、從而，異議人確有於路口燈號轉為紅燈後，仍繼續前行而闖
    紅燈之違規事實，應甚明確，堪予認定。
五、綜上，原處分機關以本案違規事實明確，援引首揭規定，裁
    處異議人罰鍰2,700 元，並記違規點數3 點，認事用法均無
    違誤，異議人猶執前詞不服處分，其異議為無理由，應予駁
    回。
據上論斷，應依道路交通案件處理辦法第19條，裁定如主文。
中    華    民    國    97    年    12    月    12    日
                    交通法庭法  官   吳祚丞
以上正本證明與原本無異。
如不服本裁定應於送達後5 日內，向本院提出抗告書狀。
                            書記官   方蘭芬
中    華    民    國    97    年    12    月    12    日


司法院資訊處製作；財團法人民間司法改革基金會備份。
